【裁判字號】    98,上訴,2295
【裁判日期】    981102
【裁判案由】    毒品危害防制條例
【裁判全文】
臺灣高等法院臺中分院刑事判決        98年度上訴字第2295號
上  訴  人
即  被  告  甲○○
上列上訴人即被告因違反毒品危害防制條例案件，不服臺灣臺中
地方法院98年度訴字第2691號中華民國98年9月14日第一審判決
（起訴案號：臺灣臺中地方法院檢察署98年度撤緩毒偵字第62號
），提起上訴，本院判決如下：
    主  文
上訴駁回。
    理  由
一、按依刑事訴訟法第350條、第361條、第362條、第367條規定
    ，不服地方法院之第一審判決而上訴者，須提出上訴書狀，
    並應敘述具體理由，為上訴必備之程式；其所提出之書狀未
    敘述上訴理由，或僅曾以言詞陳述上訴理由者，均應於上訴
    期間屆滿後20日內補提理由書於第一審法院。第一審法院經
    形式審查，認逾期未補提上訴理由者，應定期間先命補正；
    逾期未補正者，為上訴不合法律上之程式，應以裁定駁回。
    倘已提出上訴理由，但所提非屬具體理由者，或已上訴但未
    提上訴理由，經審判長定期間補正仍未補正者，則應由第二
    審法院以上訴不合法律上之程式，判決駁回。而所謂具體理
    由，必係依據卷內既有訴訟資料或提出新事證，指摘或表明
    第一審判決有何採證認事、用法或量刑等足以影響判決本旨
    之不當或違法，而構成應予撤銷之具體事由，始克當之（例
    如：依憑證據法則具體指出所採證據何以不具證據能力，或
    依憑卷證資料，明確指出所為證據證明力之判斷如何違背經
    驗、論理法則）；倘僅泛言原判決認定事實錯誤、違背法令
    、量刑失之過重或輕縱，而未依上揭意旨指出具體事由，或
    形式上雖已指出具體事由，然該事由縱使屬實，亦不足以認
    為原判決有何不當或違法者（例如：對不具有調查必要性之
    證據，法院未依聲請調查亦未說明理由，或援用證據不當，
    但除去該證據仍應為同一事實之認定），皆難謂係具體理由
    ，俾與第二審上訴制度旨在請求第二審法院撤銷、變更第一
    審不當或違法之判決，以實現個案救濟之立法目的相契合，
    並節制濫行上訴（最高法院97年度台上字第892號刑事判決
    意旨參照）。
二、本件上訴人即被告甲○○（以下簡稱為被告）於民國98年9
    月25日具狀向原審法院提起上訴，核其上訴書狀所載上訴理
    由略為：被告於98年3月4日另因違反毒品危害防制條案件，
    經臺灣臺中地方法院以98年度訴字第1244號判處應執行有期
    徒刑11月，本件發生在上開案件之前，卻被判處應執行有期
    徒1年5月，顯然過重，被告有心戒除施用毒品之惡習，請給
    予從輕量刑之機會，以早日服完刑期，重新作人，為社會作
    些有貢獻的事。
三、經查：
（一）被告因不服上開臺灣臺中地方法院之第一審判決，而於98
      年9月25日具狀敘明理由向原審法院提起上訴，則依刑事
      訴訟法第361條第2項之規定、該條項立法修正理由及前揭
      最高法院判決意旨，被告倘已提出上訴理由，但所提非屬
      具體理由者，即應由第二審法院以上訴不合法律上之程式
      ，以判決駁回之。至於上訴理由之具體與否係屬第二審法
      院審查範圍，不在命補正之列（參見法院辦理刑事訴訟案
      件應行注意事項第162點）。
（二）觀被告上訴意旨，並未依據卷內既有訴訟資料或提出新事
      證，具體指摘或表明第一審判決有何採證認事、用法或量
      刑等足以影響判決本旨之不當或違法，而構成應予撤銷之
      具體事由；且其主要爭執者，無非是認為原審判決量刑過
      重。惟按刑罰之量定，固屬法院自由裁量之職權行使，但
      仍應審酌刑法第57條所列各款事由及一切情狀，為酌量輕
      重之標準，並非漫無限制。在同一犯罪事實與情節，如別
      無其他加重或減輕之原因，下級審量定之刑，亦無過重或
      失輕之不當情形，則上級審法院對下級審法院之職權行使
      ，原則上應予遵重（最高法院85年度台上字第2446號裁判
      意旨參照）。查原審判決以被告罪證明確，就其先後施用
      第一級毒品2次等犯行，均論以累犯，各量處有期徒刑10
      月，定應執行刑為有期徒刑1年5月，核其認事、用法及量
      刑皆無違誤或不當，被告僅以有心戒除毒癮為由請求改判
      較輕之刑，非可認係提起上訴之具體理由。至被告以其另
      外違反毒品危害防制條例案件，而為臺灣臺中地方法院以
      98年度訴字第1244號判處應執行有期徒刑11月乙節，查被
      告於該案所犯者，乃施用第一、二級毒品等罪，與本件均
      係施用第一級毒品之犯行，截然不同，此有上述該案判決
      1份附卷可參，故二者之量刑結果無從相提併論，應予敘
      明。從而，被告上訴意旨泛稱原審判決量刑失之過重云云
      ，既非前揭說明之具體理由，則揆諸上開最高法院判決意
      旨，及依「程序優先於實體」之刑事訴訟法原則，本件上
      訴即不合法定上訴程式，自應予駁回，並不經言詞辯論為
      之。
據上論斷，應依刑事訴訟法第367條前段、第372條，判決如主文
。
中    華    民    國    98    年    11    月    2     日
            刑事第九庭  審判長法  官  江  德  千
                              法  官  許  旭  聖
                              法  官  莊  深  淵
以上正本證明與原本無異。
如不服本判決應於收受送達後十日內向本院提出上訴書狀，其未
敘述上訴之理由者，並得於提起上訴後十日內向本院補提理由書
（均須按他造當事人之人數附繕本）「切勿逕送上級法院」。
                              書記官  陳  振  海
中    華    民    國    98    年    11    月    3     日


司法院資訊處製作；財團法人民間司法改革基金會備份。
